臺灣臺北地方法院刑事判決　　　　　　　93年度易字第1587號
公　訴　人　臺灣臺北地方法院檢察署檢察官
被　　　告　戊○○
上列被告因竊盜等案件，經檢察官提起公訴（臺灣臺北地方法院
檢察署93年度偵字第18188號），及移送併案審理（同署93年度
偵字第19651號、臺灣板橋地方法院檢察署93年度偵字第18897號
、94年度偵字第1658號），嗣於本院準備程序進行中，被告就被
訴事實為有罪之陳述，經本院合議庭認為適當後，裁定由受命法
官獨任進行簡式審判程序，判決如下：
    主      文
戊○○連續攜帶兇器竊盜，累犯，處有期徒刑壹年貳月，扣案如
附表所示之物均沒收。
    事      實
一、戊○○前因公共危險案件，經最高法院於民國89年4月20日
    判處有期徒刑八月確定，甫與90年6月1日執行完畢，詎仍不
    知悔改，竟基於毀損他人之物之故意，及意圖為自己不法所
    有之概括竊盜犯意，連續為下列毀損及加重竊盜犯行：
  (一)於93年10月8日晚間10時30分許，攜帶其所有且客觀上足以
    對人之生命、身體有所危害而屬兇器之鐵鎚一支、十字型螺
    絲起子一把，以及手電筒一支，在臺北縣新店市○○路○段1
    15號前，以該鐵鎚敲破乙○○所有停放於該處之車牌號碼40
    68─FH號自小客車右後三角車窗而損壞之，足以生損害於乙○○（惟毀損車窗部分未據乙○○告訴），進入該車後，以
    手電筒作為照明之用，持十字型螺絲起子拆卸竊取車內之汽
    車音響一台，並竊取遙控器二個、高速公路回數票六張，並
    將該等物品放置於車內座椅上而置於自己實力支配之下，惟
    於得手後欲離去之際，適乙○○前往該處欲駕車離去，戊○○見狀即下車逃逸，並與乙○○發生拉扯，嗣經巡邏至該處
    之員警將戊○○逮捕，並扣得如附表編號(一)所示，屬戊○○
    所有供其犯罪所用之前開鐵鎚、螺絲起子、手電筒等物。
  (二)於93年11月6日凌晨2時50分許，攜帶其所有且客觀上足以對
    人之生命、身體有所危害而屬兇器之一字型螺絲起子一把、
    鐵勾一支，在臺北市○○區○○街與德惠街口，以該一字型
    螺絲起子插入丙○○所有停放於該處之車牌號碼6E─6046號
    自小客車之門鎖，左右搖晃使該鎖頭鬆脫損壞後進入該車，
    並持上開螺絲起子及鐵勾拆卸竊取車內之衛星導航及DVD車
    用電視一組，足以生損害於丙○○，得手後下車欲將贓物搬
    運至自己所駕駛之ZV─6493號自小客車車上之際，旋遭巡邏
    員警發覺查獲，並扣得如附表編號(二)所示，屬戊○○所有供
    其犯罪所用之前開螺絲起子、鐵勾等物。
  (三)復於93年11月18日凌晨5時40分許，攜帶其所有且客觀上足
    以對人之生命、身體有所危害而屬兇器之一字型螺絲起子一
    把，在臺北縣板橋市○○○路○段162號前，以該螺絲起子插
    入甲○○所有停放於該處之車牌號碼2221─DF號自小客車之
    門鎖，左右搖晃而使該鎖頭鬆脫損壞，足以生損害於甲○○
    ，並拔除防盜警報器之線路（惟事後將線頭接回即可繼續使
    用，該警報器或線路尚未達於損壞或不堪使用之程度），進
    入該車，以上開螺絲起子拆卸車內電視、著手竊取而尚未得
    手之際，旋遭在附近醫院探病之甲○○發覺報警查獲，並扣
    得如附表編號(三)所示，屬戊○○所有供其犯罪所用之上開螺
    絲起子一把。
  (四)戊○○又於94年1月12日凌晨5時30分許，攜帶其所有且客觀
    上足以對人之生命、身體有所危害而屬兇器之一字型、十字
    型螺絲起子各一把，在臺北縣板橋市○○路148號前，以該
    一字型螺絲起子插入丁○○所有停放於該處之車牌號碼8T─
    5575號自小客車之門鎖，使該鎖頭鬆脫損壞，足以生損害於
    丁○○（毀損部分未據合法告訴，此部分詳後述），進入該
    車，並以上開二把螺絲起子拆卸車內音響、著手竊取而尚未
    得手之際，即遭巡邏至該處之員警查獲，並扣得如附表編號
    (四)所示，屬戊○○所有供其犯罪所用之上開一字型、十字型
    螺絲起子各一把。
二、案經臺北縣政府警察局新店分局報請臺灣臺北地方法院檢察
    署檢察官偵查起訴，暨臺北市政府警察局中山分局、臺北縣
    政府警察局板橋分局、海山分局分別報請臺灣臺北地方法院
    檢察署檢察官、臺灣板橋地方法院檢察署檢察官移送併案審
    理，嗣於本院準備程序進行中，戊○○就被訴事實為有罪之
    陳述，本院改依簡式審判程序審理。
    理      由
一、上開事實，業據被告戊○○坦承不諱，核與告訴人丙○○於
    警詢中，及告訴人乙○○、甲○○、丁○○於警詢及本院審
    理時指訴情節相符，並有扣案如附表所示之工具、贓物認領
    保管單據、車輛及失竊物品照片多紙在卷可稽，足認被告前
    開出於任意性之自白與事實相符，本件事證明確，被告犯行
    堪以認定。
二、按刑法第321條第1項第3款之攜帶兇器竊盜罪，係以行為人
    攜帶兇器竊盜為其加重條件，此所謂兇器，其種類並無限制
    ，凡客觀上足對人之生命、身體、安全構成威脅，具有危險
    性之兇器均屬之，且祇須行竊時攜帶此種具有危險性之兇器
    為已足，並不以攜帶之初有行兇之意圖為必要（最高法院79
    年台上字第5253號判例意旨參照）。本件被告行竊所用之工
    具，其中附表編號(一)所示之鐵鎚一支，長約30公分，前端為
    金屬製，一端尖銳；另外十字型螺絲起子一把，金屬部分長
    約15公分，為金屬材質，前端尖銳等情，業經本院當庭勘驗
    無訛（見本院94年1月17日準備程序筆錄），另附表編號(二)
    至(四)所示之鐵勾及螺絲起子等物，亦均為金屬材質，且前端
    均甚為尖銳，亦有扣案工具照片在卷可稽（分見臺灣臺北地
    方法院檢察署93年度偵字第19651號卷第16頁、臺灣板橋地
    方法院檢察署93年度偵字第18897號卷第16頁、同署94年度
    偵字第1658號卷第19頁），客觀上均足以對於人之生命、身
    體構成威脅而具有危險性，足見上開工具均屬所謂兇器。又
    按竊盜罪既遂與未遂之區別，應以所竊之物已否移入自己實
    力支配之下為標準，若已將他人財物移歸自己所持，或該物
    已置於自己實力支配之範圍內，即成立竊盜既遂罪，至於該
    物是否處於行為人可得自由處分之安全狀態，要屬無關。本
    件被告著手於犯罪事實(三)、(四)所示之竊盜犯行，於尚未得手
    之際即遭車主及警方察覺，其竊盜犯行固屬未遂；惟關於犯
    罪事實(一)、(二)所示之事實，被告自承「我當時還在車裡面，
    正要把偷到的東西帶走的時候，車主剛好回來」、「我發現
    車主來的時候，音響已經拆下來，但來不及拿走，於是我將
    音響放在車子駕駛座上」、「我進到車內就用螺絲起子及勾
    子勾電線，竊取衛星導航及DVD電視，後來就放到我開去的
    ZV─6493號自小客車，警察來的時候，就說我有偷東西，我
    就承認」等語（見本院94年1月17日準備程序筆錄），核與
    告訴人乙○○、丙○○指訴情節相符。被告既已進入車內著
    手竊取財物，進而已將竊得物品放置於車內座椅上，或甚而
    將贓物放置於自己所駕駛之車輛，該等贓物實已處於被告實
    力支配之範圍內，縱其不及安全自由處分該贓物旋遭查獲，
    亦應成立竊盜既遂罪。被告就前開犯罪事實(一)辯稱：伊沒有
    將東西放在包包內，警察問伊偷來的音響在那裡，伊說放在
    車上，警察就去車上拿出來云云，經核不生影響於其竊盜既
    遂罪之成立。又被告以鐵鎚敲破乙○○車輛之右後車窗、以
    螺絲起子插入丙○○、甲○○、丁○○等人所有車輛之車鎖
    ，致上開車窗玻璃破裂、鎖頭鬆脫而不堪使用等情，除據丙○○等人指訴在卷外，並有車輛受損照片在卷可稽，自均足
    以生損害於上開被害人，而合於刑法毀損罪之要件。至於被
    告雖另拔除甲○○車輛防盜警報器之線路，惟該線頭接回即
    可繼續使用，並無損壞等情，業據甲○○陳明在卷（見本院
    卷第64頁反面），此部分自無毀損犯行可言，爰均合先敘明
    。
三、核被告就上開犯罪事實(一)所為，係犯刑法第321條第1項第3
    款之攜帶兇器竊盜既遂罪（毀損部分未據告訴）；核其就犯
    罪事實(二)所為，係犯同法第321條第1項第3款之攜帶兇器竊
    盜既遂罪、第354條之毀損罪；其就犯罪事實(三)所為，係犯
    刑法第321條第1項第3款、第2項之攜帶兇器竊盜未遂罪、第
    354條之毀損罪；核其就犯罪事實(四)所為，則係犯同法第321
    條第1項第3款、第2項之攜帶兇器竊盜未遂罪（毀損罪部分
    未據合法告訴）。被告前開四次加重竊盜及二次毀損犯行，
    時間緊接，方法相同，觸犯構成要件相同之罪名，顯係各基
    於概括犯意而為，應依連續犯之規定論以一個攜帶兇器竊盜
    既遂罪及毀損罪，並依法加重其刑。被告所犯攜帶兇器竊盜
    罪及毀損罪之間，有方法結果之牽連關係，應依牽連犯之規
    定從一重之攜帶兇器竊盜罪處斷。查被告前因公共危險案件
    ，經最高法院於89年4月20日判處有期徒刑八月確定，甫與9
    0年6月1日執行完畢，有臺灣高等法院被告全國前案紀錄表
    在卷可按，其受前開有期徒刑之執行完畢後，五年內再犯本
    件有期徒刑以上之罪，為累犯，應依法遞加重其刑。爰審酌
    被告素行非佳，僅因貪圖小利即連續攜帶兇器竊取他人車內
    財物之犯罪手段、對於被害人財產法益之侵害情節難謂輕微
    ，且經警一再查獲卻仍一再重複犯案，足見其法治觀念淡薄
    ，惟犯後尚知坦承犯行、態度尚佳等一切情狀，量處如主文
    所示之刑。扣案如附表所示之工具，均屬被告所有供其犯罪
    所用之物，業據被告供明在卷，爰依刑法第38條第1項第2款
    規定宣告沒收；至於被告於前開犯罪事實(三)所示時間為警查
    獲時，雖同時為警方扣得手電筒一支、側身皮包一只、購物
    袋一個、剪刀一支及螺絲起子二支等物，惟被告否認該等工
    具為其犯罪所使用，復查無證據證明上開工具與該部分犯罪
    事實有何關連，爰不予宣告沒收。
四、末按告訴、告發，應以書狀或言詞向檢察官或司法警察官為
    之，其以言詞為之者，應製作筆錄；檢察官或司法警察官實
    施偵查，發見犯罪事實之全部或一部係告訴乃論之罪而未經
    告訴者，於被害人或其他得為告訴之人到案陳述時，應訊問
    其是否告訴，記明筆錄，刑事訴訟法第242條第1、2項定有
    明文。本件被害人丁○○車輛門鎖遭被告損壞部分，並未據
    丁○○提出毀損罪之告訴，此觀其警詢筆錄僅載稱：「我要
    對戊○○提出竊盜告訴」等語自明（見前揭94年度偵字第16
    58號卷第10頁），司法警察官或檢察官復未予以訊明是否提
    出毀損告訴，是該屬告訴乃論之罪之毀損罪即未經告訴。雖
    丁○○於本院訊問時陳稱：伊現在要對被告提出毀損告訴等
    語（見本院卷第65頁反面），惟按告訴乃論之罪，被害人未
    向檢察官或司法警察官告訴，在法院審理中，縱可補為告訴
    ，仍應向檢察官或司法警察官為之，然後再由檢察官或司法
    警察官將該告訴狀或言詞告訴之筆錄補送法院，始得謂為合
    法告訴，倘被害人不向檢察官或司法警察官提出告訴，而逕
    向法院表示告訴，即非合法告訴（最高法院73年台上字第43
    14號判例意旨參見），從而被害人丁○○當庭向本院表示告
    訴，並非合法，該部分毀損罪仍因欠缺訴追要件，尚非本院
    所得受理審判，爰予敘明。
五、臺灣臺北地方法院檢察署93年度偵字第19651號、臺灣板橋
    地方法院檢察署93年度偵字第18897號、94年度偵字第1658
    號移送併案審理部分（即前開犯罪事實(二)、(三)、(四)所示），
    經本院認定與已經提起公訴部分（即前開犯罪事實(一)所示）
    ，具有連續犯之裁判上一罪關係，前揭請求併案審理部分自
    均為起訴效力所及，並經本院一併審理如前，附此敘明。
據上論斷，依刑事訴訟法第273條之1第1項、第299條第1項前段
，刑法第56條、第321條第1項第3款、第354條、第55條、第47條
、第41條第1項前段、第38條第1項第2款，罰金罰鍰提高標準條
例第1條前段，判決如主文。
本案經檢察官楊仲萍到庭執行職務
中　　華　　民　　國　　94　　年　　3 　　月　　10　　日
　　　　　　　　　刑事第十一庭   法　官　林庚棟
以上正本證明與原本無異。
如不服本判決，應於判決送達後10日內，向本院提出上訴狀。
　　　　　　　　　　　　　　     書記官　殷玉芬
中　　華　　民　　國　　94　　年　　3　　月　　 11　　日
附錄本案論罪科刑法條全文
中華民國刑法第321條：
犯竊盜罪而有左列情形之一者，處六月以上、五年以下有期徒刑
：
一、於夜間侵入住宅或有人居住之建築物、船艦或隱匿其內而犯
    之者。
二、毀越門扇、牆垣或其他安全設備而犯之者。
三、攜帶兇器而犯之者。
四、結夥三人以上而犯之者。
五、乘火災、水災或其他災害之際而犯之者。
六、在車站或埠頭而犯之者。
前項之未遂犯罰之。
中華民國刑法第354條：
毀棄、損壞前二條以外之他人之物或致令不堪用，足以生損害於
公眾或他人者，處二年以下有期徒刑、拘役或五百元以下罰金。
附表：
┌──┬───────────┬──────┬──────┐
│編號│   名           稱    │  單    位  │  數    量  │
├──┼───────────┼──────┼──────┤
│(一)  │鐵鎚                  │支          │1           │
│    ├───────────┼──────┼──────┤
│    │十字型螺絲起子        │把          │1           │
│    ├───────────┼──────┼──────┤
│    │手電筒                │支          │1           │
├──┼───────────┼──────┼──────┤
│(二)  │一字型螺絲起子        │把          │1           │
│    ├───────────┼──────┼──────┤
│    │鐵勾                  │支          │1           │
├──┼───────────┼──────┼──────┤
│(三)  │一字型螺絲起子        │把          │1           │
├──┼───────────┼──────┼──────┤
│(四)  │一字型螺絲起子        │把          │1           │
│    ├───────────┼──────┼──────┤
│    │十字形螺絲起子        │把          │1           │
└──┴───────────┴──────┴──────┘
